【裁判字號】    90,易,3917
【裁判日期】    901112
【裁判案由】    竊盜等
【裁判全文】
臺灣高雄地方法院刑事判決                          九十年度易字第三九一七號
    公  訴  人  臺灣高雄地方法院檢察署檢察官
    被      告  乙○○
    選任辯護人  陳君聖
右列被告因竊盜等案件，經檢察官提起公訴（九十年度偵字第一七一八五號），本院
判決如左：
    主  文
乙○○攜帶兇器竊盜，未遂，處有期徒刑陸月，如易科罰金，以參佰元折算壹日。緩
刑貳年。
扣案之螺絲起子壹支，沒收。
    事  實
一、乙○○意圖為自己不法之所有，基於毀損及竊盜之犯意，於民國九十年九月十一
    日凌晨四時五分許，在甲○○左營區○○○路七十三號即甲○○農會信用部左營
    分部前，持其所有客觀上足以對他人生命、身體造成危險之兇器螺絲起子一支，
    敲毀該信用部提款機上之隱藏式攝影機及壓克力告示牌、撬毀該提款機機身之膠
    條及吐鈔口，欲行竊取提款機內之現鈔之際，適為據報前來之員警當場查獲，而
    未竊得任何財物，員警並當場扣得乙○○所有供行竊用之螺絲起子一支。
二、案經甲○○農會信用部左營分部訴由甲○○政府警察局左營分局移送台灣高雄地
    方法院檢察署檢察官偵查起訴。
    理  由
一、訊據被告乙○○對於前揭時地，持其所有之螺絲起子損壞甲○○農會信用部左營
    分部設置之提款機機身膠條、吐鈔口、提款機上之隱藏式攝影機及壓克力告示牌
    ，以竊取提款機內現鈔，惟尚未得手即為警查獲之事實均坦承不諱，核與告訴人
    甲○○農會信用部左營分部代理人高木村指訴情節相符，現場相片附卷、螺絲起
    子一支扣案可稽，是被告此部分之自白與事實相符，至被告辯稱當時因服用安眠
    藥而在意識不清之情形下為此犯行云云，惟被告除破壞提款機機身膠條、吐鈔口
    外，尚將提款機上之隱藏式攝影機、壓克力告示牌破壞之情，已如前述，如被告
    當時確係意識不清，何以仍知悉將攝影機加以破壞以掩飾其犯行，且其於事前已
    先用垃圾袋將騎乘至前開地點之機車車牌遮蓋住之情，為其於警訊中供述在卷，
    益足徵其乃係於預謀之下而為此次犯行，是其所辯不足採信。綜上，本件事證明
    確，被告犯行已堪認定，應依法論科。
二、核被告所為，係犯刑法第三百二十一條第二項、第一項第三款攜帶兇器竊盜未遂
    罪、第三百五十四條毀損罪。公訴人於證據並所犯法條欄雖記載被告所為係犯行
    法第三百二十一條第一項第三款加重竊盜罪，然其於犯罪事實欄已載明被告並未
    得手，顯見其上開所引法條顯係誤引，併此敘明。又被告已著手於竊盜之犯行，
    惟因為警發覺而未竊得任何財物，為未遂犯，依刑法第二十六條前段規定減輕其
    刑。在其所犯上開二罪，有方法結果之牽連關係，應從一重之加重竊盜未遂罪處
    斷。爰審酌被告為貪圖私利而毀損、竊取他人之物，對他人財產造成不小之損害
    ，惟念其犯後坦認犯行，已有悔意等一切情狀，酌情量處如主文所示之刑，並諭
    知易科罰金之折算標準。末查，被告前未曾受有期徒刑以上刑之宣告，有本院被
    告院內索引卡紀錄表、臺灣高等法院被告全國前案紀錄表各一份在卷可按，且其
    事後坦認犯行已有悔意，目前亦有正當工作，有在職證明一紙為憑，經此偵查、
    起訴及論罪科刑程序，當知所警惕，信無再犯之虞，本院認所宣告之刑以暫不執
    行為適當，爰併諭知緩刑二年，以啟自新。至扣案之螺絲起子一支為被告所有，
    業據被告供述在卷，且為供被告犯罪所用之物，爰依刑法第三十八條第一項第二
    款規定予以沒收，附此敘明。
據上論斷，應依刑事訴訟法第二百九十九條第一項前段，刑法第三百二十一條第一項
第三款、第三百五十四條、第二十六條前段、第五十五條、第四十一條第一項、第七
十四條第一款、第三十八條第一項第二款，罰金罰鍰提高標準條例第一條前段、第二
條，判決如主文。
中      華      民      國      九十    年      十一      月    十二    日
                                  臺灣高雄地方法院刑事第一庭
                                          法  官  黃  悅  璇
右正本證明與原本無異。
如不服本判決，應於判決送達後十日內，向本院提出上訴狀。
                                          書記官  沈      蘊
中    華    民    國      九十      年      十一      月      十四      日
附錄法條：
刑法第三百二十一條
犯竊盜罪而有左列情形之一者，處六月以上五年以下有期徒刑：
一  於夜間侵入住宅或有人居住之建築物、船艦，或隱匿其內而犯之者。
二  毀越門扇、牆垣或其他安全設備而犯之者。
三  攜帶兇器而犯之者。
四  結夥三人以上而犯之者。
五  乘火災、水災或其他災害之際而犯之者。
六  在車站或埠頭而犯之者。
前項之未遂罰之。


司法院資訊處製作；財團法人民間司法改革基金會備份。
